臺灣高雄地方法院刑事判決　　　　　　　　　　　　八十九年度易字第四六八九號
　　公　訴　人　臺灣高雄地方法院檢察署檢察官
　　被　　　告　丙○○
右列被告因詐欺案件，經檢察官提起公訴（八十七年度偵字第一０二六二號），本院
判決如左︰
    主  文
丙○○共同連續意圖為自己不法之所有，以詐術使人將本人之物交付，處有期徒刑壹
年。
    事  實
一、丙○○與華裔印尼人溫文振（年籍不詳，由檢察官另行簽結）、華裔美國人蕭少
    佳（年籍不詳，由檢察官另行簽結）共同基於意圖為自己不法所有之概括犯意，
    先是推由丙○○向光黎工程股份有限公司（以下簡稱光黎公司）之負責人甲○及
    乙○○佯稱，可代為介紹印尼之工程給光黎公司承攬，並介紹光黎公司與溫文振
    於民國（下同）八十六年一月八日簽訂合作契約書，佯稱溫文振於印尼之公司有
    額度，可請銀行簽發擔保信用狀，提供資金供週轉，但須收取手續費，繼而再由
  蕭少佳向甲○、乙○○佯稱，上開資金可從事滾動性投資，產生高利潤，惟亦須
    收取手續費，致甲○及乙○○陷於錯誤，陸續於八十六四月九至八十六年六月二
    日間交付手續費、旅費、業務費予丙○○、溫文振、蕭少佳（交付之時間及金額
    詳如附表所示），嗣因光黎公司、乙○○一直未能收到信用狀，丙○○、溫文振
    、蕭少佳又拒不償還上開款項，至此，光黎公司及乙○○始知受騙，丙○○、溫
    文振、蕭少佳總共詐騙上開手續費、旅費、業務費計新台幣（下同）六百一十二
    萬五千七百二十八元。
二、案經光黎公司、乙○○訴請台灣高雄地方法院檢察署檢察官偵查起訴。
    理  由
一、訊據被告丙○○矢口否認有上開犯行，辯稱：當初是光黎公司拿土地四處借錢，
    但我認為光黎公司之土地均已設定高額抵押，不可能再借到錢，嗣因光黎公司知
    道溫文振、蕭少佳有辦法籌到錢，所以叫我居間介紹聯絡，我實際上只拿到六十
    萬元之國際電話費，但還不付，我還自己倒貼，其餘的錢都是光黎公司自己匯
    給溫文振、蕭少佳，我並沒有詐欺云云。第查，右揭事實業據告訴人光黎公司及
    乙○○指訴綦詳，並有溫文振之名片、蕭少佳之個人資料、合作契約書、聲明書
    、收據、存款單、存摺、簽收單、匯出匯款申請書、匯出匯款申請書回條、信用
    狀、相關傳真及文件（均係影本）等資料附卷可資佐證；而被告等所提供之信用
    狀四份分別經加拿大豐業銀行台北分行（一份）、法國興業銀行台北分行（一份
    ）、法國巴黎銀行台北分行（二份）鑑定結果，均屬偽造，此有加拿大豐業銀行
    台北分行九十年十二月十七日（九十）豐字第七二號函、法國興業銀行台北分行
    九十年十二月十八日（九十）興業字第八八號函、法國巴黎銀行台北分行九十一
    年一月十四日（九一）巴黎字第六號函各一份在卷可按；參以被告推稱現已無法
    聯絡溫文振、蕭少佳，不知道他們現在住何處（見本院九十一年五月九日審判筆
    錄），且被告於本院審理中因傳拘無著，顯已逃匿，經本院於九十一年三月二十
    六日發布通緝後始於九十一年三月二十九日經警緝獲到案等情觀之，在在均足證
    明被告確有為自己不法所有之意圖，告訴人等亦係誤信被告等人有籌措資金之能
    力，始會支付如附表所示之手續費、旅費、業務費予被告等人。綜上所述，本件
    事證已臻明確，被告所辯係為事後卸責之詞，尚難採信，其犯行堪以認定。
二、核被告所為，係犯刑法第三百三十九條第一項之詐欺取財罪；被告與「溫文振」
    、「蕭少佳」就上開詐欺取財犯行有犯意聯絡及行為分擔，均為共同正犯；被告
    先後多次詐欺取財之行為，時間緊接，犯罪構成要件相同，顯係基於概括之犯意
    反覆為之，應依連續犯之規定論以一罪，並依法加重其刑。審酌被告因一時貪念
    ，致罹刑典，迄今尚未與告訴人達成和解，及其犯罪之動機、目的、智識程度、
    所生之危害、犯後態度等一切情狀，爰量處如主文所示之刑，以資懲儆。
據上論斷，應依刑事訴訟法第二百九十九條第一項前段，刑法第二十八條、第五十六
條、第三百三十九條第一項，罰金罰鍰提高標準條例第一條前段，判決如主文。
中      華      民      國    九十一    年      五      月    三十一    日
                                          臺灣高雄地方法院刑事第三庭
                                              法  官  孫  啟  強
右正本證明與原本無異。
如不服本判決，應於判決送達後十日內，向本院提出上訴狀。
                                              書記官  盧  雅  婷
中      華      民      國    九十一    年      五      月    三十一    日
附錄本判決論罪科刑之法條：
刑法第三百三十九條第一項：
意圖為自己或第三人不法之所有，以詐術使人將本人或第三人之物交付者，處五年以
下有期徒刑、拘役或科或併科一千元以下罰金。
附表
┌───────────────────────────────────────┐
│一、手續費部分：                                                              │
├───────────────────────────────────────┤
│1.民國（下同）八十六年四月九日、十一日，匯款新台幣一萬元、五萬元。            │
│2.八十六年五月一日交付新台幣二百七十九萬元。                                  │
│3.八十六年五月五日匯款新台幣九萬四千一百七十元。                              │
│4.八十六年五月五日交付美金一萬五千元（折合新台幣四十二萬零一百二十五元）。    │
│5.八十六年五月五日交付新台幣三萬五千五百四十元。                              │
│6.八十六年五月六日交付美金一萬七千八百零四點七九元（折合新台幣五十萬元）。    │
│7.八十六年五月八日交付美金九千八百五十元（折合新台幣二十七萬七千六百零三元）。│                        │
│8.八十六年五月九日匯款新台幣三萬二千四百元（此部分款項並非支付機票費用）。    │
│9.八十六年五月九日交付美金一萬元（折合新台幣二十七萬八千元，此部分款項並非支付│
│  機票費用）。                                                                │
│10.八十六年五月十六日匯款美金三千元（折合新台幣八萬三千一百三十元）。          │
│11.八十六年六月二日交付美金三萬元（折合新台幣八十四萬三千元）。                │
├───────────────────────────────────────┤
├───────────────────────────────────────┤
│二、旅費部分：                                                                │
├───────────────────────────────────────┤
│八十六年五月二十九日交付美金四千元（折合新台幣十一萬一千七百六十元）。        │
├───────────────────────────────────────┤
├───────────────────────────────────────┤
│三、業務費部分：                                                  │
├───────────────────────────────────────┤
│告訴人另交付新台幣六十萬元，以作為其業務費用。                                │
└───────────────────────────────────────┘
